【裁判字號】    89,訴,1231
【裁判日期】    900608
【裁判案由】    毒品危害防制條例
【裁判全文】
臺灣彰化地方法院刑事判決                        八十九年度訴字第一二三一號
    公  訴  人  臺灣彰化地方法院檢察署檢察官
    被      告  甲○○
    選任辯護人  許漢鄰律師
右列被告因毒品危害防制條例案件，經檢察官提起公訴（八十九年度偵字第六二一九
號），本院判決如左：
    主  文
甲○○意圖販賣而持有第一級毒品，累犯，處有期徒刑拾貳年，扣案之磁鐵壹個、大
來廣告紙壹張、六合彩對獎表壹張、分裝塑膠袋包及白色葡萄糖伍包（合計淨重十
六．九二公克，包裝重一．二三公克）均沒收，驗還之海洛因伍包（合計淨重十四．
六四公克，包裝重二．二四公克）及安非他命壹包（淨重三三．八九公克）均沒收銷
燬之。
    事  實
一、甲○○（原名陳文造）前因違反麻醉藥品管理條例案件，經法院判處有期徒刑六
    月確定，並於八十六年八月八日易科罰金執行完畢，又於八十七年十二月至八十
    八年一月間，因販賣第一級毒品未遂，經台灣高等法院台中分院判處有期徒刑七
    年二月，現上訴於最高法院中，仍不知悔改，復另行起意，於八十九年八月十二
    日左右，在彰化縣溪湖鎮某不詳地點，向綽號「阿華」之男子購買第一級毒品海
    洛因五包（驗還合計淨重十四．六四公克，包裝重二．二四公克，純度百分之六
    一．三九，純質淨重八．九九公克）、第二級毒品安非他命一包（原毛重三四．
    九八公克，淨重三四．０九公克，驗還淨重三三．八九公克，純度約為百分之九
    八）及分裝塑膠袋三包後，即分別以大來廣告紙、六合彩對獎表各一張將上開海
    洛因、安非他命包著，連同磁鐵一個裝入塑膠袋內，置於彰化縣田中鎮○路里○
    ○路○段四七二巷二號住處二、三樓鐵皮屋之水塔邊，意圖販賣而持有前揭第一
    、二級毒品。嗣於八十九年八月十五日十三時十分許，經警持搜索票在上址查獲
    ，並扣得其所有之塑膠斜口吸管一支、沾有海洛因煙蒂一支、六合彩開獎對照表
    十四張及前揭海洛因五包、安非他命一包，並供意圖販賣而持有毒品用之磁鐵一
    個、大來廣告紙一張、六合彩對獎表一張、分裝塑膠袋三包、白色葡萄糖五包（
    合計淨重十六．九二公克，包裝重一．二三公克）。
二、案經彰化縣警察局田中分局報請台灣彰化地方法院檢察署檢察官偵查起訴。
    理  由
一、被告固坦承於右揭時、地持有結晶、白粉、磁鐵、廣告紙、對獎表、分裝塑膠袋
    及白色葡萄糖，為警搜索查獲之事實，惟否認有意圖販賣而持有第一、二級毒品
    之事實，辯稱查獲之毒品係買來供自己施用云云。然查上開結晶及白粉經送驗結
    果，發現結晶有甲基安非他命成分，純度約為百分之九八，白粉則含有海洛因成
    分，純度百分之六一．三九，有內政部警政署刑事警察局八十九年刑鑑字第一一
    九一六三號鑑驗通知書及法務部調查局（八九）陸（一）字第八九一一七一五六
    七號鑑定通知書各一紙在卷可稽。以被告於本院審理時供稱：「（問：有無施用
    毒品安非他命、海洛因？）有，有時候十幾天，有時候一個禮拜，有時候好久沒
    有吸，因為我沒有上癮，二種毒品都有在吸．．．。」等語觀之，其對於毒品需
    求之數量不大，則前揭毒品之數量，顯已逾其一人所需。參以上述毒品之純度甚
    高，於摻雜他物，減低純度後，數量更可加多，以及扣案之白色葡萄糖正可用以
    摻雜在海洛因內，增加其數量，而分裝塑膠袋之數量亦甚夥，如僅為分裝供被告
    一人施用，不需如此之多等情，足認被告有將持有之毒品分裝而販賣之意圖甚明
    。是其辯稱毒品係買來供自己施用云云，無非卸責之詞，不足採信。罪證明確，
    被告犯行應堪認定。
二、核被告所為，係犯毒品危害防制條例第五條第一項、第二項之意圖販賣而持有第
    一級毒品罪、第二級毒品罪。其同時意圖販賣而持有一、二級毒品，係一行為觸
    犯二罪名，為想像競合犯，應從一重之意圖販賣而持有第一級毒品罪處斷。公訴
    意旨認係數罪併罰，尚有未洽。又被告前因違反麻醉藥品管理條例案件，經法院
    判處有期徒刑六月確定，並於八十六年八月八日易科罰金執行完畢，有台灣彰化
    地方法院檢察署刑案查註紀錄表足憑，於五年以內再犯有期徒刑以上之本罪，除
    法定刑無期徒刑不得加重外，應依累犯之規定，加重其刑。爰審酌被告之素行，
    及其犯罪之動機、自的、手段、意圖販賣而持有毒品之數量並犯罪後之態度等一
    切情狀，量處如主文所示之刑。扣案之磁鐵一個、大來廣告紙一張、六合彩對獎
    表一張、分裝塑膠袋三包、白色葡萄糖五包（合計淨重十六．九二公克，包裝重
    一．二三公克）、海洛因五包（驗還合計淨重十四．六四公克，包裝重二．二四
    公克）及安非他命一包（驗還淨重三三．八九公克），被告供稱皆為其所有，其
    中海洛因、安非他命分屬第一、二級毒品，皆應予宣告沒收銷燬之。其餘為供意
    圖販賣而持有毒品罪所用之物，依法應予宣告沒收。另扣案之塑膠斜口吸管一支
    、沾有海洛因煙蒂一支、六合彩開獎對照表十四張，則與意圖販賣而持有毒品罪
    無關，因不予宣告沒收。至送驗用罄之安非他命及海洛因，事實上已滅失，亦不
    予宣告沒收銷燬之。
據上論斷，應依刑事訴訟法第二百九十九條第一項前段，毒品危害防制條例第五條第
一項、第二項、第十八條第一項前段，刑法第十一條前段、第五十五條、第四十七條
、第三十八條第一項第二款，判決如主文。
中      華      民      國    九十      年      六      月      八      日
                                臺灣彰化地方法院刑事第三庭
                                    法      官  廖  國  佑
右正本證明與原本無異。
如不服本判決，應於判決送達後十日內，向本院提出上訴狀( 須附繕本 )。
                                    法院書記官  卓  俊  杰
中      華      民      國    九十      年      六      月     十二     日
毒品危害防制條例第五條第一項、第二項：
意圖販賣而持有第一級毒品者，處無期徒刑或十年以上有期徒刑，得併科新臺七百萬
元以下罰金。
意圖販賣而持有第二級毒品者，處五年以上有期徒刑，得併科新臺幣五百萬元以下罰
金。


司法院資訊處製作；財團法人民間司法改革基金會備份。
